【裁判字號】    99,裁,1570
【裁判日期】    990722
【裁判案由】    平均地權條例
【裁判全文】
最  高  行  政  法  院  裁  定
                                      99年度裁字第1570號
上  訴  人  甲○○
被 上訴 人  高雄縣政府
代  表  人  乙○○
上列當事人間平均地權條例事件，上訴人對於中華民國99年2月
26日高雄高等行政法院98年度再字第66號判決，提起上訴，本院
裁定如下：
    主  文
上訴駁回。
上訴審訴訟費用由上訴人負擔。
    理  由
一、按對於高等行政法院判決之上訴，非以其違背法令為理由，
    不得為之，行政訴訟法第242條定有明文。依同法第243條第
    1項規定，判決不適用法規或適用不當者，為違背法令；而
    判決有同條第2項所列各款情形之一者，為當然違背法令。
    是當事人對於高等行政法院判決上訴，如依行政訴訟法第24
    3條第1項規定，以高等行政法院判決有不適用法規或適用不
    當為理由時，其上訴狀或理由書應有具體之指摘，並揭示該
    法規之條項或其內容；若係成文法以外之法則，應揭示該法
    則之旨趣，倘為司法院解釋或本院之判例，則應揭示該判解
    之字號或其內容。如以行政訴訟法第243條第2項所列各款情
    形為理由時，其上訴狀或理由書，應揭示合於該條項各款之
    事實。上訴狀或理由書如未依此項方法表明者，即難認為已
    對高等行政法院判決之違背法令有具體之指摘，其上訴自難
    認為合法。
二、本件上訴人對於高雄高等行政法院判決上訴，主張：本件訴
    外人高雄縣鳳山市公所（下稱鳳山市公所）於民國（下同）
    96年4月27日，以鳳市公字第09660016197號函復被上訴人同
    意上訴人承租高雄縣鳳山市○○段1348-2地號土地(下稱系
    爭土地)，嗣後以97年11月20日鳳市財字第0970049513號函
    通知上訴人終止雙方租賃契約，致上訴人在系爭土地上長達
    58年之租賃權消滅。又本件因政府機關需用公有土地，且因
    土地法第26條規定之疏漏，不須報請行政院核准撥用，即可
    使用系爭土地，是本件系爭土地管理者鳳山市公所通知上訴
    人終止租約收回土地時，應可類推適用平均地權條例第11條
    第3項及同條例施行細則第9條第2項之規定，請求補償，原
    審疏未詳查，認無可取，顯有行政訴訟法第273條第1項第1
    款之再審事由等語。惟核其上訴理由，僅泛指原判決顯有適
    用法規顯有錯誤之情事，並未具體說明原審有何不適用法規
    或適用法規不當之情形，並揭示該法規之條項或其內容，及
    合於行政訴訟法第243條第2項所列各款之事實，難認對該判
    決之如何違背法令已有具體之指摘。依首開規定及說明，應
    認其上訴為不合法。
三、據上論結，本件上訴為不合法。依行政訴訟法第249條第1項
    前段、第104條、民事訴訟法第95條、第78條，裁定如主文
    。
中    華    民    國    99    年    7     月    22    日
                    最高行政法院第三庭
                        審判長法官  高  啟  燦
                              法官  姜  素  娥
                              法官  楊  惠  欽
                              法官  黃  合  文
                              法官  王  碧  芳

以  上  正  本  證  明  與  原  本  無  異
中    華    民    國    99    年    7     月    23    日
                              書記官  莊  俊  亨

司法院資訊處製作；財團法人民間司法改革基金會備份。
